【裁判字號】    92,再抗更(一),3
【裁判日期】    920904
【裁判案由】    侵權行為損害賠償
【裁判全文】
臺灣高等法院民事裁定                            九十二年度再抗更(一)字第三號
    聲  請  人  甲○○
右聲請人因與相對人太平洋僱主保險公司Pacific Employers Insurance Company 間
侵權行為損害賠償事件，聲請人對於中華民國九十年三月十二日本院九十年度抗字第
八一一號確定裁定，聲請再審，經最高法院第一次發回更審，本院裁定如左：
    主      文
聲請駁回。
聲請及發回前第三審訴訟費用由聲請人負擔。
    理      由
一、再審聲請人主張：本院九十年度抗字第八一一號確定裁定（下稱原確定裁定）有
    民事訴訟法第四百九十六條第一項第一款、第三款、第四款、第五款、第十一款
    、第十二款、第十三款及第四百九十七條之再審理由，依法聲請再審。
二、按以民事訴訟法第四百九十六條第一項第一款適用法規顯有錯誤為由聲請再審，
    必須具體指摘原確定裁定所適用之法規，顯然不合法律之規定，或與司法院尚有
    效之大法官會議之解釋，或最高法院尚有效之判例顯然違反者而言。本件聲請人
    稱：伊已聲請本院法官蕭艿菁迴避，惟其仍參與原確定裁定之裁判，該確定裁定
    有適用法規顯有錯誤之再審理由云云。按依民事訴訟法第三十七條第一項前段規
    定，法官被聲請迴避後，在該聲請事件終結前，應停止訴訟程序，惟仍須已有合
    法之聲請法官迴避為前提，然查聲請人就此再審理由，並未提出可供法院即時調
    查之證據，是聲請人據此聲請再審，即無理由。
三、又聲請再審，依民事訴訟法第五百零七條準用同法第五百零一條第一項第四款之
    規定，應表明再審之理由。所謂表明再審理由，係指必須敘明確定裁定有何合於
    法定再審事由之具體情形而言。否則其聲請即屬不合法，且毋庸命其補正，逕行
    駁回之。（最高法院六十年度台抗字第六八八號、六十四年度台聲字第七六號判
    例參照）。本件再審聲請人以原確定裁定，另有民事訴訟法第四百九十六條第一
    項第一款、第三款、第四款、第五款、第十一款、第十二款、第十三款及第四百
    九十七條之再審理由，惟未於訴狀敘明有何再審之具體情形，至其於狀內所敘各
    節，經核均非屬再審理由，揆諸前開說明，顯難認其再審聲請為合法，應予駁回
    。
四、依民事訴訟法第五百零七條、第五百零二條第一項、第二項、第九十五條、第七
    十八條，裁定如主文。
中      華      民      國    九十二    年      九      月      四      日
                              民事第十四庭
                                  審判長法  官  張  劍  男
                                        法  官  彭  昭  芬
                                        法  官  蔡  芳  齡
正本係照原本作成。
如不服本裁定應於送達後十日內向本院提出抗告狀，並繳納抗告費新臺幣一千元。
中      華      民      國    九十二    年      九      月      八      日
                                        書記官  蔡  錦  輝


司法院資訊處製作；財團法人民間司法改革基金會備份。
